臺灣基隆地方法院交通事件裁定　　　　 96年度交聲字第100號
移送機關即
原處分機關　交通部公路總局臺北區監理所基隆監理站
聲明異議人
即受處分人　甲○○
上列聲明異議人即受處分人因違反道路交通管理處罰條例案件，
對於交通部公路總局臺北監理所基隆監理站於中華民國96年4 月
12日所為之處分（原處分案號：基監字第裁42-D00000000、第42
-D00000000號），聲明異議，本院裁定如下：
    主  文
異議均駁回。
    理  由
一、原處分意旨略以：本件聲明異議人即受處分人（下稱異議人
    ）於民國96年1 月21日下午5 時17分許，駕駛所有之5906-D
    H 號自用小客車，行經行車速限為時速60公里之桃園縣龜山
    鄉○○路優加利加油站前路段，為該處設置之自動測速採證
    儀器攝得異議人之行車速度為時速120 公里，超過規定之最
    高時速60公里以上，而予以自動拍照存證，桃園縣政府警察
    局交通隊員警（下稱舉發單位）因認異議人有行車速度超過
    規定之最高時速60公里以上80公里以下之違規行為，依據道
    路交通管理處罰條例第43條第1 項第2 款及同條第4 項規定
    ，予以製單舉發（桃警交相字第D00000000 號、第D0000000
    0 號）。異議人不服舉發，於96年3 月13日向交通部公路總
    局臺北區監理所基隆監理站（下稱原處分機關）提出申訴，
    原處分機關函請舉發單位調查結果，仍認異議人確有上開違
    規行為，乃依道路交通管理處罰條例第43條第1 項第2 款、
    第5 項、第63條第1 項第3 款及違反道路交通管理事件統一
    裁罰基準表及處理細則第43、44、67條等規定，於96年4 月
    12日以基監字第裁42-D00000000號裁決書，裁處異議人罰鍰
    新臺幣（下同）8,000 元，施以道路交通安全講習，並記違
    規點數3 點，同日另依道路交通管理處罰條例第43條第4 項
    規定，以基監字第裁42-D00000000號裁決書，吊扣異議人所
    駕駛之5906-DH 號汽車牌照。
二、聲明異議意旨略以：舉發機關提出之第一張舉發違規照片中
    之車輛車牌號碼，固可明顯看出確係異議人所有之車號5906
    -DH ，然第二張舉發違規照片則無法看出違規車輛之車號，
    舉發機關徒以舉發違規照片序號，認定第二張舉發違規照片
    中之車輛車號即係異議人所有之5906-DH 號自用小客車，尚
    嫌速斷，且舉發機關於舉發超速時，並未考慮誤差值10% ，
    本案於扣除誤差值10% 後，經舉發違規車輛之行車速限即未
    逾最高時速之60公里，從而亦無庸予以罰鍰8,000 元及吊扣
    牌照3 個月，因而具狀聲明異議，聲請將原處分撤銷云云。
三、按汽車駕駛人，駕駛汽車行車速度，超過規定之最高時速60
    公里以上，處駕駛人新臺幣6,000 元以上24,000元以下罰鍰
    ，並當場禁止其駕駛、施以道路交通安全講習，並記違規點
    數3 點，且吊扣該汽車牌照3 個月，道路交通管理處罰條例
    第43條第1 項第2 款、第4 項、第5 項、第63條第1 項第3
    款分別定有明文。又汽車駕駛人之行為，經以科學儀器取得
    證據資料證明其行為違規，當場不能或不宜攔截製單舉發者
    ，得逕行舉發；而該項之逕行舉發，應記明車輛牌照號碼、
    車型等可資辨明之資料，以汽車所有人為被通知人製單舉發
    ，道路交通管理條例第7 條之2 第1 項第7 款、第4 項亦有
    明文。
四、經查：
  (一)車牌號碼5906-DH 號自用小客車經駕駛人駕駛，於96年1 月
    21日下午5 時17分許，行經行車速限為時速60公里之桃園縣
    龜山鄉○○路優加利加油站前路段，為該處設置之自動測速
    採證儀器攝得異議人之行車速度為時速120 公里，超過規定
    之最高時速60公里以上，而予以自動拍照存證，經桃園縣政
    府警察局交通隊員警以桃警交相字第D00000000 號舉發違反
    道路交通管理事件通知單，舉發異議人（駕駛人）有違反道
    路交通管理處罰條例第43條第1 項第2 款之行為，另以第D0
    0000000 號舉發違反道路交通管理事件通知單，舉發異議人
    （車主）有違反道路交通管理處罰條例第43條第4 項之行為
    ，此有上開舉發違反道路交通管理事件通知單影本2 紙、舉
    發違規照片2 張在卷可稽。
  (二)異議人不爭執5906-DH 號自用小客車由其駕駛之情節，而觀
    諸舉發機關提出之第二張舉發違規照片固僅攝得違規車輛之
    車尾燈，而未攝得違規車輛車牌號碼，然觀諸舉發機關提出
    之2 張舉發違規照片，第一張舉發違規照片左側第一欄「1
    」，顯示自動採證相機鎖定之車道為第1 （內側）車道，而
    在照片第1 車道經鎖定違規之自用小客車車牌號碼即為異議
    人所有之「5906-DH 」號，第二張舉發違規照片右側第二欄
    「V=120 」，顯示經鎖定違規自用小客車之車速為時速120
    公里，此並有桃園縣政府警察局96年3 月27日桃警交字第09
    60 045734 號函影本1 份附卷可參，經比對第一張、第二張
    舉發違規照片所顯示第3 車道上先後2 輛機車及在第3 車道
    旁之自用小客車，發現該2 輛機車僅係行車位置改變，且改
    變位置極微，顯示該2 輛機車係在行進中，而在第3 車道旁
    之自用小客車位置未改變，顯示該自用小客車係停止狀態，
    由此可見第一張及第二張舉發違規照片係於相當短之時間內
    連續攝得，據此並可推認第二張舉發違規照片中僅看見車尾
    燈之違規自用小客車，即係第一張舉發違規照片中所攝得異
    議人所有之「5906-DH 」號自用小客車無訛，從而，異議人
    駕駛「5906-DH 」號自用小客車，行經上開時、地，經測得
    行車速限為時速120 公里之事實，即堪認定，異議人猶辯稱
    舉發機關提出之第二張舉發違規照片未攝得車牌號碼，不能
    證明係「5906-DH 」號自用小客車違規超速云云，核係事後
    卸責之詞，委無足採。
  (三)又道路交通管理處罰條例第92條第3 項規定；本條例之罰鍰
    基準、舉發或輕微違規勸導、罰鍰繳納、向處罰機關陳述意
    見或裁決之處理程序、分期繳納之申請條件、分期期數、不
    依限期繳納之處理、分期處理規定及繳納機構等事項之處理
    細則，由交通部會同內政部定之。交通部乃會同內政部據此
    授權訂定違反道路交通管理事件統一裁罰基準及處理細則，
    並於該統一裁罰基準及處理細則第12條第1 項第11款規定，
    駕駛汽車行車速度超過規定之最高時速未逾10公里，而認未
    嚴重危害交通安全、秩序或發生交通事故，且情節輕微，以
    不舉發為適當者，交通勤務警察或依法令執行交通稽查任務
    人員得對其施以勸導，免予舉發。依上開規定，僅有行車速
    度超過規定之最高時速未逾10公里，而未嚴重危害交通安全
    、秩序或發生交通事故，且情節輕微，以不舉發為適當者，
    交通勤務警察或依法令執行交通稽查任務人員對駕駛人施以
    勸導後，始得免予舉發，本案異議人經舉發違規超速60公里
    以上，自無該條規定之適用，從而異議人所指舉發駕駛人違
    規超速時，應扣除誤差值10% 云云，核有誤會，而無足採。
  (四)另查5906-DH 號自用小客車係異議人所有之事實，為異議人
    所不爭執，且有附卷車號查詢汽車車籍1 紙在卷可稽，則異
    議人駕駛上開所有之5906-DH 自用小客車，行車速度超過規
    定之最高時速60公里以上，依前揭道路交通管理處罰條例第
    43條第4 項規定，自應吊扣該汽車牌照3 個月。
  (五)綜上所述，異議人駕駛所有之5906-DH 號自用小客車，行車
    速度超過規定之最高時速60公里以上80公里以下之違規行為
    明確，從而原處分機關據以援引首揭規定，裁處異議人罰鍰
    8, 000元，施以道安講習，並記違規點數3 點，同時吊扣其
    所有之5906-DH 號汽車牌照，即核無不當。本件聲明異議為
    無理由，應予駁回。
據上論斷，應依道路交通案件處理辦法第19條，裁定如主文。
中　　華　　民　　國　　96　　年　　4 　　月　　30　　日
                  交通法庭法　官    劉桂金
以上正本證明與原本無異。
對於本件裁定如有不服，應於收受送達後5 日內，向本院提出抗
告書狀，敘述抗告之理由，抗告於臺灣高等法院。
中　　華　　民　　國　　96　　年　　4 　　月　　30　　日
                          書記官    鄧順生
